臺灣高等法院交通事件裁定　　　　　　 93年度交抗字第923號
抗　告　人
即受處分人　甲○○
上列抗告人因違反道路交通管理處罰條例案件，不服臺灣宜蘭地
方法院，中華民國93年10月29日所為裁定（93年度交聲更字第4
號），提起抗告，本院裁定如下：
    主  文
抗告駁回。
    理  由
一、原處分意旨略以：異議人即受處分人甲○○於民國89年11月
    4 日晚間7 時15分許，將其所有之車號ＲＬ—0547號汽車，
    停放於宜蘭縣羅東鎮○○路旁，經宜蘭縣警察局交通隊員警
    以不依順行方向停車之違規，依違反道路交通管理處罰條例
    第56條第1 項第6 款之規定掣單舉發，異議人於89年11月6
    日舉發通知單上所載應到案日期前提出申訴，經原處分機關
    囑託舉發單位調查結果，仍認異議人有上開違規行為，原處
    分機關乃於92年5 月14日依道路交通管理處罰條例第56條第
    1 項第6 款之規定，裁處異議人新臺幣（下同）1200元罰鍰
    。
二、異議意旨略以：抗告人即異議人（即受處分人）本件違規時
    間於89年11月4 晚間7 時15分許，裁罰於92年5 月14日做成
    ，裁罰金額與89年的裁罰標準不符，且違規地點於羅東鎮○
    ○路○路寬僅6 米，非主要道路，夜間交通流量不大，停於
    合法停車位中並未阻擋交通，且接獲警察局小隊長電話告知
    不用繳罰單，異議人對不依順行方向停車之事實，自始即無
    否認，異議乃針對員警在異議人在場之情況下，未要求異議
    人移置車輛即強行拖吊，且未依規定當場舉發，而是形同搶
    車強行移至拖吊場後，於異議人領車時才開立，且強迫簽名
    否則無法領車，警員及拖吊業者明顯違反程序，為此聲明異
    議請求撤銷原處分。
三、原裁定以：抗告人即異議人（即受處分人）於89年11月4 日
    晚間7 時15分許，駕駛車號ＲＬ—0547號之自小客車，有未
    依順行方向停放在宜蘭縣羅東鎮○○路旁之違規行為，為受
    處分人所不爭執（見93年交聲字第1 號卷第8 頁），並有現
    場翻拍照片4 張（見93年交聲字第136 號卷第7 頁、第8 頁
    ）附卷可稽，以及宜蘭縣警察局92年4 月29日警交字第0920
    021929號函、嘉義監理所92年5 月15日嘉監裁字第07181 號
    函各乙紙附卷可稽（見92年交聲字第136 號卷第10頁、第12
    頁），受處分人確有未依順行方向停車之違規行為，已堪認
    定。故原處分機關對受處分人所為之處分，並無不合，而裁
    定駁回受處分人之異議。
四、抗告意旨略以：按嘉義監理所92年5 月15日所作之裁決，距
    案發時間已有約2 年時間，於法顯有不合，且相關證據時隔
    已遠，抗告人記憶有所不及勢所難免，且承辦員警皆不復當
    年，據此論抗告人言詞不可信，似有將行政疏失歸抗告人承
    擔，原裁定顯有違誤之處，爰依法提起抗告云云。惟查：
  (一)、按汽車駕駛人停車時，不依順行方向停車者，處600 元以
      上1200百元以下罰鍰，道路交通管理處罰條例第56條第1
      項第6 款定有明文，而道路交通管理處罰條例第56條固於
      90年1 月17日修正公布，並於90年6 月1 日起施行，然其
      對於未依順行方向停車之處罰規定，並無不同，尚無新舊
      法比較之問題，先予敘明。
  (二)、本件抗告人違規之行為係發生於宜蘭羅東鎮，為抗告人所
      不爭執並有現場翻拍照片4 張（見93年交聲字第136 號卷
      第7 頁、第8 頁）附卷可稽，以及宜蘭縣警察局92年4 月
      29日警交字第0920021929號函、嘉義監理所92年5 月15日
      嘉監裁字第07181 號函各乙紙附卷可稽（見92年交聲字第
      136 號卷第10頁、第12頁），抗告人之違規行為堪以認定
      。又本件違規事實係發生於89年11月4 日，而交通部公路
      總局嘉義區監理所卻於92年5 月14日為裁決，依前開違道
      路交通管理事件統一裁罰標準及處理細則第41條、第44條
      之規定，處分機關應於1 個月內為裁決，本件遲於92年5
      月14日為裁決，於行政上確有疏漏之處，惟上開規定僅在
      促使各處罰機關盡速處理，以免形成積案至逾執行時效期
      間，無法達成交通管理之目的，是主管機關於舉發受處分
      人違規行為後2 年始做出裁決，並不違法，亦不影響抗告
      人於前開時地之違規事實。抗告人以時效過久指摘原裁定
      不當，為無理由，應予駁回。
三、據上論斷，應依道路交通管理處罰條例第89條，道路交通案
    件處理辦法第26條，刑事訴訟法第412 條，裁定如主文。
中　　華　　民　　國　　94　　年　　1 　　月　　19　　日
                  交通法庭審判長法　官  蔡  長  溪
　　　　　　　　　　　　　　　　法  官  楊  貴  志
　　　　　　　　　　　　　　　　法  官  林  俊  益
以上正本證明與原本無異。
不得再抗告。
                                書記官  廖  月  女
中　　華　　民　　國　　94　　年　　1 　　月　　21　　日
